臺灣新北地方法院刑事判決
111年度審易字第1501號
公  訴  人  臺灣新北地方檢察署檢察官
被      告  廖志豪


上列被告因竊盜案件，經檢察官提起公訴（111年度偵字第18897
號），於準備程序中，被告就被訴事實為有罪之陳述，經告以簡
式審判程序之旨，並聽取當事人之意見後，本院裁定進行簡式審
判程序，並判決如下：
    主  文
廖志豪犯竊盜罪，處罰金新臺幣肆仟元，如易服勞役，以新臺幣
壹仟元折算壹日。
　　事實及理由
一、本件犯罪事實及證據，除證據部分補充「被告廖志豪於本院
    準備程序及審理中之自白」外，其餘均引用附件檢察官起訴
    書之記載。
二、核被告所為，係犯刑法第320條第1項之竊盜罪。爰以行為人
    之責任為基礎，審酌被告正值壯年，不思以正當途徑獲取所
    需，恣意竊取他人財物，顯然欠缺尊重他人財產法益之觀念
    ，所為應予非難，惟念其於本院準備程序時坦承犯行，尚有
    悔意，且所竊得之物品業已發還被害人蔡晏榮，兼衡其犯罪
    之動機、目的、手段、所竊取財物之價值，暨其大學畢業之
    智識程度（見被告之個人戶籍資料）、自陳目前無業，家中
    尚有母親需要扶養之生活狀況（見本院民國111年9月22日簡
    式審判筆錄第4頁）等一切情狀，量處如主文所示之刑。
三、至被告所竊得之「ARIEL盒裝洗衣球」4盒，均已實際發還被
    害人領回，有贓物認領保管單1紙在卷可佐（見偵卷第20頁
    ），依刑法第38條之1第5項規定，自無庸宣告沒收或追徵。
據上論斷，應依刑事訴訟法第273條之1第1項、第299條第1項前
段、第310條之2、第454條第2項，判決如主文。
本案經檢察官鄭淑壬提起公訴，檢察官王佑瑜到庭執行職務。
中　　華　　民　　國　　111 　年　　10　　月　　6 　　日
                  刑事第二十三庭  法　官　朱學瑛
上列正本證明與原本無異。
如不服本判決，應於判決送達後20日內敘明上訴理由，向本院提
出上訴狀 (應附繕本) ，上訴於臺灣高等法院。其未敘述上訴理
由者，應於上訴期間屆滿後20日內向本院補提理由書「切勿逕送
上級法院」。
                                  書記官  盧姿妤
中　　華　　民　　國　　111 　年　　10　　月　　6 　　日
附錄本案論罪科刑法條全文：
中華民國刑法第320條
意圖為自己或第三人不法之所有，而竊取他人之動產者，為竊盜
罪，處5年以下有期徒刑、拘役或50萬元以下罰金。
意圖為自己或第三人不法之利益，而竊佔他人之不動產者，依前
項之規定處斷。
前二項之未遂犯罰之。

附件：
臺灣新北地方檢察署檢察官起訴書
                                    111年度偵字第18897號
　　被　　　告　廖志豪　男　47歲（民國00年0月00日生）
　　　　　　　　　　　　住新北市○○區○○路0段000巷00號
　　　　　　　　　　　　國民身分證統一編號：Z000000000號
上列被告因竊盜案件，業經偵查終結，認應提起公訴，茲將犯罪
事實及證據並所犯法條分敘如下：　　
　  　　犯  罪  事  實
一、廖志豪意圖為自己不法之所有，基於竊盜之犯意，於民國11
    1年4月3日23時44分許，在新北市○○區○○路0段00○0號之「鮳
    蝦釣蝦場」內，徒手竊取蔡晏榮所有，置於店內娃娃機臺上
    之「ARIEL盒裝洗衣球」共4盒【價值共計新臺幣（下同）56
    0元】得手後，將竊得之物品置放塑膠袋內，旋即進入該店
    廁所內。嗣經在場目擊之民眾劉國松報警，經警據報後，於
    同日23時59分許到場處理而當場查獲，並扣得前揭「ARIEL
    盒裝洗衣球」共4盒等物（業已發還予蔡晏榮），始悉上情
    。
二、案經新北市政府警察局土城分局報告偵辦。
        證  據  並  所  犯  法  條
一、證據清單與待證事實：
編號 證據名稱 待證事實  1 被告廖志豪於警詢及本署偵查中之供述  被告固坦承於前揭時地，徒手自娃娃機上拿取「ARIEL盒裝洗衣球」4盒，並於警員到場時，為警扣得前揭物品等情不諱，惟矢口否認涉有何竊盜犯行，辯稱：該店並未標示有來店禮。當日伊沒有夾到物品，伊以為上開物品係來店禮，才會自行拿取云云。  2 證人即被害人蔡晏榮於警詢中之證述 證明被告於上開時地，竊取被害人置於娃娃機臺上之「ARIEL盒裝洗衣球」4盒得手。經警到場處理後，業將上開物品返還予被害人之事實。  3 證人即在場目擊之劉國松於警詢中之證述 證明被告於上開時地，竊取置於娃娃機臺上之「ARIEL盒裝洗衣球」4盒得手後，藏匿於店內廁所，證人旋即報警處理之事實  4 新北市政府警察局土城分局扣押筆錄、扣押物品目錄表、贓物認領保管單各1份、監視器影像畫面光碟1片、監視器翻拍照片及贓物照片共10張 證明被害人蔡晏榮所有之財物，於前揭時、地遭被告竊取，嗣經警尋獲並發還予被害人之事實。  
二、核被告所為，係犯刑法第320條第1項之竊盜罪嫌。
三、依刑事訴訟法第251條第1項提起公訴。
  　此　  致
臺灣新北地方法院
中　　華　　民　　國　 111    年　  6  　 月　  24　　日
　　　　　　　　　　　　　　　檢　察　官  鄭淑壬